臺灣高等法院高雄分院刑事判決　　　　　　　　　　　九十三年度上易字第一七號
　　上　訴　人　甲○○
　　即　被　告
　　選任辯護人　劉新安
右上訴人因贓物案件，不服臺灣屏東地方法院九十二年度易字第五九號中華民國九
十二年十一月十八日第一審判決（起訴案號：臺灣屏東地方法院檢察署九十一年度偵
字第五五二○第、第六○八一號），提起上訴，本院判決如左：
      主  文
原判決撤銷。
甲○○連續故買贓物，處有期徒刑陸月，如易科罰金，以參佰元折算壹日。
    事  實
一、甲○○係屏東縣屏東市○○路五五之二號「富盛中古機車大賣場」之負責人，丙
    知王聖評（經臺灣台南地方法院檢察署以九十二年度偵字第五二四三號偵查中）
    所販售如附表編號１至６所示之機車，均係來源不丙之贓物，仍基於故買贓物之
    概括犯意，自民國九十一年五月間起至同年十月間止，連續在其所經營之「富盛
    中古機車大賣場」內以不詳價格向王聖評購買該六輛機車欲供販售圖利。嗣甲○
    ○於九十一年五月二十八日在「富盛中古機車大賣場」將附表編號一所示之機車
    ，以新台幣（下同）三萬四千元出售予不知情之陳俊男，經陳俊男查覺有異而提
    出告發，為警循線於九十一年十月二日下午一時許前往「富盛中古機車大賣場」
    搜索，當場扣得附表編號二至六所示之機車，始悉上情。
二、案經高雄市政府警察局新興分局移送臺灣屏東地方法院檢察署檢察官偵查起訴。
    理  由
一、訊據上訴人即被告甲○○對前述事實供認不諱，而附表所示之機車係被害人等在
    附表所示之時、地失竊之事實，復據被害人丁○○、己○○、戊○○、吳柏融、
    庚○○、乙○○證述在卷（見警訊卷第七至十七頁），並有車輛竊盜查詢認可資
    料表在卷可稽（見警訊卷第十八至十九頁、第二七至二九頁），顯係贓車無疑，
    又陳俊男於九十一年五月二十八日在「富盛中古機車大賣場」以三萬四千元向被
    告購得懸掛附表編號１所示之機車，其後因查覺有異而於九十一年九月十九日向
    警提出告發一節，業據證人陳俊男證述在卷（見警訊卷第六頁），經警於九十一
    年十月二日下午一時許前往「富盛中古機車大賣場」搜索，扣得附表編號２至６
    之機車五部，亦有高雄市政府警察局新興分局搜索扣押筆錄、扣押物品目錄表及
    照片在卷可考（見警訊卷第二二、二三、三十至三四頁），是本件事證丙確，被
    告甲○○故買贓車之犯行堪以認定。
二、查被告甲○○丙知所收購之附表編號１至６所示之機車，均屬來路不丙之贓物，
    仍加以買受，核其所為，係犯刑法第三百四十九條第二項之故買贓物罪。被告多
    次故買贓物犯行，時間緊接，方法相同，觸犯構成要件相同之罪，顯係基於概括
    犯意反覆為之，應依連續犯規定論以一罪，並加重其刑。
三、原審予以論罪科刑，固非無見，惟查：（一）附表編號１所示之機車被查扣時之
    引擎號碼係ＫＤＮＤ２０５３８１，有原審九十二年十月二十九日勘驗筆錄及照
    片附卷可證，原判決誤載為ＫＢＮＤ２０５３８１，尚有未合。（二）附表編號
    ４所示之機車係被害人吳柏融所有，此據吳柏融於警訊時陳述丙確，原判決誤載
    為楊新發，亦有未合；被告甲○○上訴雖無理由，惟原判決既有前述可議，仍屬
    無可維持，應由本院將原判決予以撤銷改判，審酌被告藉由經營中古機車買賣，
    而收購贓物，提供銷贓管道之方式，間接助長行竊風氣，嚴重影響贓物之追索，
    念其事後已坦承犯行頗有悔意等一切情狀，從寬量處有期徒刑六月，並諭知易科
    罰金之折算標準。
據上論結，應依刑事訴訟法第三百六十九條第一項前段、第三百六十四條、第二百九
十九條第一項前段、刑法第五十六條、第三百四十九條第二項、第四十一條第一項，
罰金罰鍰提高標準條例第一條前段、第二條，判決如主文。
本案經檢察官邱榮藏到庭執行職務。
中    華    民    國      九十三      年      三      月       九       日
                              臺灣高等法院高雄分院刑事第七庭
                                  審判長法官  李春昌
                                        法官  莊飛宗
                                        法官  黃憲文
右正本證丙與原本無異。
不得上訴。
                                  法院書記官  黃英彥
中    華    民    國      九十三      年      三      月       九       日
附錄：本判決論罪科刑法條：
中華民國刑法第三百四十九條第二項
搬運、寄藏、故買贓物或為牙保者，處五年以下有期徒刑、拘役或科或併科一千元以
下罰金。
附表：
┌─┬───┬────┬───────────┬─────────────
│編│被害人│失竊時間│失竊機車車號及引擎號碼│扣押時該機車懸掛車號及引擎
│號│      │及地點  │                      │號碼
├─┼───┼────┼───────────┼─────────────
│１│丁○○│九十一年│車號：ＬＡ２—５５０  │車號：ＫＩＸ—３２５
│  │      │四月三十│引擎號碼：ＳＡ２０ＥＧ│引擎號碼：ＫＤＮＤ２０５３
│  │      │日七時許│３０６８１２          │８１
│  │      │，於台南│車款：光陽＼１０１ｃｃ│
│  │      │縣永康市│年份：２００１年      │
│  │      │中華西街│顏色：銀色            │
│  │      │一九六巷│                      │
│  │      │三六之七│                      │
│  │      │號前。  │                      │
├─┼───┼────┼───────────┼─────────────
│２│己○○│九十一年│車號：ＫＸ３—９８６  │車號：ＪＲＵ—５８０
│  │      │八月二十│引擎號碼：ＲＧ１６９３│引擎號碼：ＨＮ０３１６６９
│  │      │三日十七│３２                  │
│  │      │時四十分│車款：三陽＼１２４ｃｃ│
│  │      │許，於台│年份：２００１年      │
│  │      │南市安南│顏色：銀色            │
│  │      │區○○路│                      │
│  │      │四段九號│                      │
│  │      │前。    │                      │
├─┼───┼────┼───────────┼─────────────
│３│戊○○│九十一年│車號：ＲＶ３—０２２  │車號：ＵＹＱ—３２７
│  │      │九月十七│引擎號碼：ＥＲ０３７８│引擎號碼：ＲＴ０１７３４７
│  │      │日二時許│１９                  │
│  │      │，於台南│車款：三陽＼４９ｃｃ  │
│  │      │市東區育│年份：２００１年      │
│  │      │樂街一一│顏色：銀色            │
│  │      │七巷十五│                      │
│  │      │號前。  │                      │
├─┼───┼────┼───────────┼─────────────
│４│吳柏融│九十一年│車號：ＢＧＵ—１３５  │車號：ＯＧＪ—８００
│  │      │九月二十│引擎號碼：５ＮＷ１２５│引擎號碼：４ＣＷ０２１３９
│  │      │日八時許│２０６                │２
│  │      │，於台南│車款：山葉＼１２５ｃｃ│
│  │      │市東區衛│年份：２００１年      │
│  │      │國街一一│顏色：黑色            │
│  │      │四巷九弄│                      │
│  │      │十號前。│                      │
├─┼───┼────┼───────────┼─────────────
│５│庚○○│九十一年│車號：ＲＶ６—０３８  │車號：ＺＫＸ—５６９
│  │      │九月二十│引擎號碼：ＳＢ１０ＢＧ│引擎號碼：ＧＡＫＤ１０５８
│  │      │三日二十│３０７２６７          │７５
│  │      │二時許，│車款：光陽＼４９ｃｃ  │
│  │      │於台南縣│年份：２００２年      │
│  │      │永康市中│顏色：銀色            │
│  │      │正六街七│                      │
│  │      │十七號對│                      │
│  │      │面。    │                      │
├─┼───┼────┼───────────┼─────────────
│６│乙○○│九十一年│車號：ＲＶ９—７９２  │車號：ＲＨＫ—２３１
│  │      │九月二十│引擎號碼：４ＵＥ４１１│引擎號碼：３ＸＹ２６６２３
│  │      │八日零時│９４６                │７
│  │      │許，於台│車款：山葉＼４９ｃｃ  │
│  │      │南縣永康│年份：２００２年      │
│  │      │市中正南│顏色：銀色            │
│  │      │路五三三│                      │
│  │      │號停車場│                      │
│  │      │內。    │                      │
└─┴───┴────┴───────────┴─────────────
